

AHMED NIOUER

CONTATTI

- +39 327-6616340
- ahmedniouer5@gmail.com
- via Greta Garbo, 15 (BO), Italia
- <u>ahmedniouer.com</u>

PROFILO

Studente informatico in procinto di laurearsi, con una forte passione per lo sviluppo software e il design digitale. Possiedo competenze avanzate nella progettazione di interfacce utente e nell'ottimizzazione dell'esperienza utente per web e app mobili, utilizzando strumenti di wireframe e software di design. Ho esperienza sia in progetti di gruppo che individuali, dimostrando abilità nella risoluzione dei problemi, nella comunicazione e nell'organizzazione del lavoro. Sono riconosciuto per la mia intuizione, la capacità di lavorare in team e l'ottima predisposizione ai rapporti con il pubblico.

ESPERIENZA

UX/UI Designer

Settembre 2021- Luglio 2024 VarGroup S.p.A.- BO

Junior UX/UI Designer

Agosto 2020 - Maggio 2021 BrainyLabs

Full-Stack Developer

Luglio 2019 - Settembre 2020 Upwork, Fiverr - Remoto

ISTRUZIONE

DIPLOMA TECNICO INFORMATICO

ITT Buonarroti (TN)

2016 - 2021

LAUREA IN INFORMATICA

ALMA Mater Unibo

2021 - in corso

LINGUE

Madre lingua

- Italiano
- Arabo

Certificazioni

- Inglese Fluent
- Tedesco B1

COMPETENZE INFORMATICHE

- Ottima padronanza degli strumenti della suite per ufficio
- Destrezza nella realizzazione di sistemi informatici tramite applicativi software come Cisco Packet Tracer con certificazione Cisco CCNA Routing & Switching
- Capacità di diagnostica di problematiche hardware e software dei PC desktop, portatili e degli ultimi dispositivi mobile Android e iOS, fino all'implementazione e configurazione di reti LAN
- Esperienza e destrezza nell'uso di linguaggi di programmazione come Java, JS, C,
 C#, Phyton, HTML & CSS, SQL, PHP e Typescript per la realizzazione di applicativi software e pagine web sia dal lato front-end che back-end su ambienti locali sul cloud come AWS, Microsoft Azure e Google Cloud Platform con esperienza e destrezza nell'ambito del UX/UI Design
- Competenze nello sviluppo di interfacce utente reattive utilizzando framework front-end come React e Angular e back-end con Laravel e Node.js
- Realizzazione di progetti universitari con metodologia SCRUM in processi di sviluppo Agile.
- Appassionato e con ottima destrezza nella realizzazione di mockup per web app tramite strumenti di editing come Figma, Adobe illustrator e WebFlow.
- Capacità nella progettazione e gestione di DB relazionali e non con competenze specifiche su mySQL e MongoDB
- Esperienza nello sviluppo e consumo di API RESTful per integrare applicazioni web.
- Strumenti di sviluppo in locale con VS Code e in modalità cloud tramite Git per progetti universitari
- Programmazione in ambienti di sviluppo: Windows, Unix

SOFT SKILLS

- Adattabilità
- Comunicazione Tecnica
- Gestione del Tempo

- Team Collaboration
- Problem-solving Creativo
- Leadership Tecnica

TRATTAMENTO DATI

 Autorizzo al trattamento dei dati personali contenuti nel mio curriculum vitae ex art. 13 del decreto legislativo 196/2003 e art. 13 del Regolamento UE 2016/679 sulla protezione delle persone fisiche relativamente al trattamento dei dati personali.

ULTERIORI INFO

Certificazioni

- Cisco CCNAv7: Introduction to Networks
- Cisco CCNAv7: Switching, Routing, and Wireless Essentials

Progetti

Patente di guida

• CyberSecurity in collab. con FBK(ASL)

• B